臺灣高雄地方法院刑事判決　　　　　　　 94年度易字第222號
公　訴　人　臺灣高雄地方法院檢察署檢察官
被　　　告　戊○○
　　　　　　　　　　7樓之2
選任辯護人　秦德進律師
　　　　　　許惠珠律師
被　　　告　甲○○　男　33歲.
　　　　　　　　　　弄11號
被　　　告　乙○○
被　　　告　丙○○　男　25歲.
上列被告等因賭博案件，經檢察官提起公訴（93年度偵字第1933
9 號及第20429號），本院判決如下：
    主  文
戊○○共同以賭博為常業，處有期徒刑陸月，如易科罰金，以參
佰元折算壹日。扣案如附表所示之物、寄分卡參拾捌張、抄分表
肆張及賭資新臺幣肆仟柒佰元，均沒收。
乙○○、丙○○共同以賭博為常業，各處有期徒刑肆月，如易科
罰金，均以參佰元折算壹日，均緩刑貳年。扣案如附表所示之物
、寄分卡參拾捌張、抄分表肆張及賭資新台幣肆仟柒佰元，均沒
收。
甲○○在公眾得出入之場所賭博財物，處罰金伍仟元，如易服勞
役，以參佰元折算壹日。扣案之現金新台幣貳萬陸仟元，沒收。
    事  實
一、戊○○領有高雄市政府營利事業登記證及高雄市政府電子遊
    戲場營業級別證，自民國（下同）93年4 月起，在高雄市苓
    雅區○○○路144 號經營「大將遊藝場」，擺設電子遊戲機
    檯供不特定人打玩，詎其竟基於常業賭博之犯意，自上開時
    間起在「大將遊藝場」內，擺設附表所示之賭博性電子遊戲
    機檯供不特定人賭博財物，其方式為賭客交付現金，由開分
    員依不同機具以不同比例開分，客人再以押分方式把玩如附
    表所示之電動玩具與機具對賭，如押中可贏取倍數不等之分
    數，如不中則押注之分數被機器沒入而歸店方所得，待賭客
    不再玩時，即可依據機具顯示之分數洗分，並以一定之比率
    向店方兌換現金，且其與乙○○與丙○○共同基於前開常業
    賭博之犯意聯絡，由戊○○分別自93年5 月中旬某日及同年
    9 月中旬某日起，以每月薪資均為新台幣（下同）2 餘萬元
    （視不同表現，另給予不同獎金），雇用丙○○、乙○○及
    真實姓名不詳綽號「小萱」、「小琳」、「小如」、「小凡
    」之成年女子共同擔任上開「大將遊藝場」之店員，負責替
    顧客兌換打玩附表所示電玩之開分、洗分及依分數兌換現金
    等工作，使賭客以此方式賭博財物，均以之為常業並賴此收
    入維生。適於93年9 月21日13時許，賭客甲○○前往上揭處
    所打玩，嗣於同日21時15分許，甲○○打玩後以寄分卡向店
    員乙○○洗分後，便前往高雄市苓雅區○○○路150 巷口前
    ，由店員丙○○交予甲○○兌換之現金26000 元時，為警當
    場查獲，並扣得上開賭資26000 元。另於「大將遊藝場」內
    扣得賭博用電子遊戲機具共36臺（含IC板44塊）、及在該店
    櫃臺抽屜內扣得現金4700元、寄分卡38張（5000分5 張、10
    00分17張、500 分9 張、100 分7 張）及抄分表4 張等物。
二、案經高雄市政府警察局苓雅分局移送台灣高雄地方法院檢察
    署檢察官偵查起訴。
    理  由
壹、程序部分，本案之搜索、扣押是否合法，所取得之物有無證
    據能力：
一、按刑事訴訟法為保障人民之身體自由，對人民身體、財產等
    物之搜索強制處分，固以要式即以搜索令狀為原則，然為發
    現、保全證據之急迫性，刑事訴訟法亦設有例外之情形，允
    許不需搜索票之即時、緊急性質搜索，其中刑事訴訟法第13
    0 條即屬例外，並規定：「檢察官、檢察事務官、司法警察
    官或司法警察逮捕被告、犯罪嫌疑人或執行拘提、羈押時，
    雖無搜索票，得逕行搜索其身體、隨身攜帶之物件、所使用
    之交通工具及其立即可觸及之處所」，是司法警察於執行「
    合法之拘提、逮捕」時，即得合法地對受逮捕人之身體、隨
    身攜帶之物件、所使用之交通工具及其立即可觸及之處所，
    為無搜索票之「附帶搜索」。又按「現行犯，不問何人得逕
    行逮捕之」、「犯罪在實施中或實施後即時發覺者，為現行
    犯」，刑事訴訟法第88條第1 、2 項亦定有明文，是任何人
    對於現行犯，均得逕行為合法之逮捕，司法警察亦得行使此
    逮捕權。故據前開司法警察對現行犯所為之逮捕後，自得再
    以合法之逮捕為前提，對該現行犯之身體、隨身攜帶之物件
    、所使用之交通工具及其立即可觸及之處所，為無搜索票之
    「附帶搜索」。經查，證人即當時逮捕被告甲○○獲之警員
    張嘉成於本院審理中具結證稱：「（本件你們如何逮捕丙○○及甲○○？）謝曜光出來告訴我們說，兌換現金的地點可
    能在巷口，所以我們就到那裡等候，我們先看到甲○○走出
    來，過了1 分鐘丙○○也出來，我就看到丙○○將現金交給
    甲○○，我就趕快上前，並向丙○○表明我們是警察，丙○○就拔腿就跑，我們另1 位同事王清波就去追到他，我則將
    留在原處的甲○○留置在現場。我當時有向甲○○及丙○○
    出示證件並表明我是警察的身分。」等語（見本院94年5 月
    18 日 審判筆錄，第125 頁）；核與證人謝曜光即查獲當日
    於大將遊藝場喬裝顧客之員警到庭證稱：「（本件查獲經過
    ？）當時我負責埋伏在店內，我當日是18時或19時許至該店
    內，我進去時就喬裝成客人，我就打玩該店的滿貫大亨，當
    時其餘客人都是玩賓果行星，被告甲○○當時也是在店內打
    玩賓果行星‧‧‧後來至20時許時，我就向乙○○洗分500
    分，我有跟她示意說要換錢，她叫我等一下，500 分可以兌
    換5 張1000分的寄分卡，總共可以兌換5000元現金，因為滿
    貫大亨兌換成寄分卡是10比1 ，後來她要我去店門口的右側
    的巷口等她‧‧‧我就出去跟埋伏在外的同事說，他們換錢
    的地點可能在店外右側巷口，我進到店內後，看到甲○○繼
    續打玩賓果行星，並將寄分卡交給乙○○並與丙○○一起走
    出店外‧‧‧」等語（同上開審判筆錄，第120-121 頁）。
    足見查獲員警張嘉成係因在證人謝曜光提供兌換賭資之地點
    目睹被告丙○○交付現金予被告甲○○，然認被告丙○○及
    甲○○係賭博罪之現行犯，並合法逮捕被告甲○○及丙○○
    ，揆諸前開說明，員警基於合法之逮捕，進而對於渠等2人
    之身體為強制力之搜索，應屬合法之附帶搜索，並無違誤。
    故此，在被告甲○○身上扣押之26000 元應得為證據。
二、按除法律另有規定外，實施刑事訴訟程序之公務員因違背法
    定程序取得之證據，其有無證據能力之認定，應審酌人權保
    障及公共利益之均衡維護，刑事訴訟法第158 條之4定有明
    文。次按，搜索，經受搜索人自願性同意者，得不使用搜索
    票，刑事訴訟法第131 條之1 亦有明文。所謂同意，以權利
    為界限，所能同意搜索之範圍，僅限於同意人自己享有權利
    之部分。復查：(一)本件員警於搜索大將遊藝場，並扣得現金
    4700百元、寄分卡38張（5000分5 張、1000分17張、500 分
    9 張、100 分7 張）及抄分表4 張等物，依卷付之扣押筆錄
    ，被告乙○○並未在該份扣押筆錄上關於「受搜索人簽名欄
    」內簽名，且被告乙○○於本院審理時否認案發當時有同意
    員警搜索，自難認被告乙○○於93年9 月21日有同意警員搜
    索「大將遊藝場」。再者，被告乙○○並非現行犯，自亦無
    刑事訴訟法第130 條附帶搜索之適用。(二)本件員警另於搜索
    大將遊藝場，並扣得附表所示之電子遊戲機具等物，依卷付
    之扣押筆錄，被告丙○○並未在該份扣押筆錄上關於「受搜
    索人簽名欄」內簽名，且被告丙○○於本院審理時否認案發
    當時有同意員警搜索，自難認被告丙○○於93年9 月21日有
    同意警員搜索「大將遊藝場」，再者，然被告丙○○並非「
    大將遊藝場」之負責人，扣押當時被告丙○○係在警局製作
    筆錄，是其亦非在場人，則其對於搜索「大將遊藝場」內之
    物品，應無同意搜索之權限。雖被告丙○○係以現行犯身犯
    遭逮捕，然其係於高雄市苓雅區○○○路150 巷口附近遭逮
    捕，與「大將遊藝場」尚有一段距離，並不符合刑事訴訟法
    第130 條規定之「立即可觸及之處所」，綜上，本件員警搜
    索大將遊藝場之部分均不符合刑事訴訟法第131 條之1 及第
    130 條規定，自非合法。惟本院權衡本案員警於被告甲○○
    於警訊時坦承有兌換現金之行為後，渠等始進入大將遊藝場
    實施搜索，當時被告乙○○確實在場，故渠等誤認被告乙○○為賭博現行犯，且誤認大將遊藝場之服務生即被告丙○○
    具有同意搜索之權限，是其違反法定程序之情節較輕，且主
    觀上係因對於法律解釋之錯誤而非故意違背法定程序等情形
    ，審酌人權保障及公共利益之均衡維護，認為上開扣案物品
    ，均有證據能力。
三、按被告以外之人於偵查中向檢察官所為之陳述，除顯有不可
    信之情況者外，得為證據，刑事訴訟法第 159條之1第2項定
    有明文。本案證人曾公亮、張嘉成及謝曜光於偵查中已具結
    擔保其證言之真實性，渠等復均未提及檢察官在偵查時有何
    不法取供之情形，是客觀上並無顯不可信之情況，渠等於偵
    查中之證詞自有證據能力。
四、復按除顯有不可信之情況外，公務員職務上製作之紀錄文書
    、證明文書亦得為證據，刑事訴訟法第 159條之4第1款規定
    甚詳。查卷附之營業場所檢查紀錄、高雄市政府營利事業登
    記證等資料，係高雄市政府警察局及高雄市政府之公務員職
    務上所製作之文書，處於隨時可受公開檢查之狀態，復查無
    證據證明上開資料顯有不可信之情況，揆諸前揭規定，亦具
    有證據能力。
貳、實體部分：
一、訊據被告戊○○、乙○○、丙○○及甲○○等4 人，對被告
    戊○○為「大將遊藝場」之負責人，並分別自93年5 月及至
    93年9 間月，以月薪2 萬餘元聘僱被告丙○○及乙○○擔任
    該電子遊戲場之店員，負責替顧客兌換開分及洗分等情均不
    否認，然均矢口否認有何賭博之犯行，並均辯稱：大將電子
    遊藝場只是提供純屬娛樂的電子遊戲機，並無提供客人兌換
    現金之賭博行為云云，且被告丙○○另辯稱：當日是被告甲○○到店內要向伊收衣服貨款，伊向被告丙○○說不要在店
    內拿，伊才到外面將錢交給被告甲○○云云；另訊據被告甲○○固坦認其於93年9 月21日13時許，至大將遊戲場打玩電
    子遊戲機具，嗣後於該店巷口被告丙○○有交予其26000 元
    等情，然矢口否認有何賭博之行為，並辯稱：伊當日是去大
    將遊藝場向被告丙○○收衣服貨款26000 元，伊到時因為被
    告丙○○不在，伊才在店內打玩賓果行星及滿貫大亨，後來
    被告丙○○請伊到外面，將貨款26000 元交予伊，該筆款項
    不是賭金云云。經查：
  (一)被告甲○○及丙○○於警詢時均未提及被告丙○○當日交予
    被告甲○○之現金26000 元係買衣服之貨款等情。衡情，若
    該筆26000 元之款項確係貨款，為何渠等對此重要之事於警
    訊時均未加解釋？是渠等前開辯解，是否屬實，令人疑竇。
    雖被告丙○○於本院審理時提出統一發票1 紙（見本院卷第
    41頁），其上記載貨款26000 元、日期93年9 月21日。被告
    兼證人丙○○於本院審理時證稱：「（甲○○有否拿1 張發
    票給你？）是，我把錢交給他之後，他就把發票交給我。」
    等語（見94年4 月18日審判筆錄，第89 頁）， 若查獲當時
    被告丙○○確持有上開統一發票，為何被告丙○○於警訊及
    歷次偵訊時均未提出該張發票作為佐證？是上開發票，實難
    為被告丙○○及甲○○有利之認定。
  (二)再者，據被告甲○○於本院審理時證稱：「（查獲當日，你
    是幾點到大將遊藝場？）約下午2 點左右。至被查獲之前才
    剛離開。」、「（你於大將遊藝場都作何事？）因為我不知
    道丙○○何時來上班，所以我都於店內玩賓果行星。」、「
   （查 獲當日，幾點看到丙○○？）好像是當日晚上8 點，我
    跟他聊了一下，也有向他說要拿26000 元，他之前向我買衣
    服的時候，就有向我說當月月底會把錢給我，沒有說是哪一
    天。所以9 月21日我就直接去大將遊藝場想找他收錢，但事
    前我沒有用電話與他確認。」、「（你8 點多就遇到丙○○
    ，為何於9 點多丙○○才把26000 元交給你？）因為我不好
    意思一見面就向他提收錢的事，所以我才又於店內玩一下。
    」、「（何時向他提要收錢？）就是我要走之前沒多久，我
    跟他說我要休息了，請他把貨款給我。他就叫我到外面等一
    下，他不好意思在店內拿給我，我就到店外等，當時他只說
    在外面等，並沒有說在哪裡。」等語（見上開審判筆錄，第
    84至85頁）。綜合被告甲○○上開證詞，查獲當日即93年9
    月21日伊到大將遊藝場是欲向被告丙○○收取26000 元貨款
    ，但其事先並未通知被告丙○○，衡情，若被告甲○○查獲
    當日確實係為收取貨款而至大將遊藝場找被告丙○○，其理
    當會先以電話告知丙○○收款之時間或確認當日被告丙○○
    是否有上班，其怎會在未為任何通知下，自己到大將遊藝場
    等被告丙○○要向其收取貨款，是渠等上開辯解，顯與常情
    有違，要難採信。
  (三)此外，被告甲○○於警訊曾坦承有上開26000 元為兌換之賭
    金，其供稱：「我打玩賓果行星機台（編號第3 檯）及（滿
    貫大亨）麻將台（編號第2 檯）玩法是客人持現金向店內服
    務小姐開分，賓果行星新台幣1000元開3000分（1 比3）開
    分後與賓果行星對賭，贏則增加分數，輸則減少分數，後憑
    電玩螢幕剩餘分數來兌換寄分卡，滿貫大亨是以新台幣1000
    元開100 分（10比1）電 玩對賭，賭法與賓果行星相同，當
    我不在打玩時，我就以身上所有的寄分卡在店內交給店員丙○○示意要離開不再打玩、該店員丙○○就叫我走到林森二
    路150 巷口，在該巷口前將前將給我時就為埋伏的警方給當
    場查獲」、「（你是向該大將電子遊藝場那位服務人員對會
    兌換多少金額？）我向店員丙○○兌換新台幣26000 元」、
    「（警方查扣之新台幣26000 元是何人所有？）是今日我把
    玩電玩所兌換賭博現金」、「（你今日何時就進入該遊藝場
    ？該店電子遊戲機如何把玩？今日輸贏如何？你至該店把玩
    幾次？）我約13時進入該店，我至該店都只打玩賓果行星及
    滿貫大亨2 種，我今日共拿新台幣9000元去把玩，洗分兌換
    26000 元，所以我今日共贏17000 元‧‧‧」、「（你與店
    內兌換現金26000 元給你之服務人員丙○○及大將電子遊藝
    場店方有無仇隙或債務糾紛？）沒有借貸也沒有仇隙」、「
    （你一共拿多少張寄分卡給店員丙○○兌換新台幣26000 元
    ？）我就將大約有26000 元的寄分卡在電玩店內機交給丙○○，由丙○○將卡合算後為新台幣26000 元就跟我一同走到
    林森二路150 巷口交給我」等語（見93年9 月21日及93年9
    月22日警訊筆錄）。是依被告甲○○於警訊之供詞，其對關
    於分數兌換現金之比例及兌換現金之過程均明確地描述，又
    被告甲○○於警訊製作筆錄時其之友人有陪同在旁一事，亦
    據被告坦認不諱（見93年10月19日偵訊筆錄，附於93年度偵
    字第19339 號第35頁），且被告甲○○於本院審理時自稱：
    「（製作筆錄時，警察有否對你施以強暴、脅迫或其他不正
    方法取供？）沒有，但是口氣比較凶。」等語（見本院94年
    5 月18日審判筆錄，第122 頁）。依常理，被告甲○○為青
    壯年人，又受過大學之教育程度，若案發當時確實未有賭博
    及兌換現金之行為，而該筆26000 元現金純粹是被告丙○○
    交付之貨款，其對於如此重要且與案情有關之事，為何於警
    訊時不加說明？又當時友人亦陪同在側，當無係為配同警方
    始為上開供詞之可能。故此，被告甲○○前開辯稱，顯與常
    情有違。
  (四)據被告戊○○、乙○○及丙○○另稱：大將遊藝場之的玩法
    是累計分數，客人可以選擇累計分數，或當日兌換獎項云云
    。然據證人曾公亮及謝曜光到庭均證稱當日在店內沒有看到
    任何獎品陳列等語，證人曾公亮證稱：「（是否有查扣其他
    如兌換的獎品或幫客人保管寄分卡的登記資料？）沒有。」
    、「（你當時到店內是沒有注意或沒有看到兌換的獎品？）
    沒有看到。」等語（見本院94年4 月20日審判筆錄，第97
    頁），證人謝曜光證稱：「（於店內時有否看到店內有張貼
    兌換獎品的公告或陳列獎品？）都沒有。」（見本院94年5
    月18日審判筆錄，第124 頁）。是依證人曾公亮及謝曜光之
    前開證詞及卷附之現場照片或搜索扣押筆錄與扣押物品目錄
    表，案發現場並未發現有陳列獎品，若被告戊○○、乙○○
    與丙○○辯稱客人可選擇兌換獎品云云為真，以大將遊藝場
    店內所擺設之電動賭博機具多達36臺，經營規模非小，為何
    現場未查獲任何獎品？益徵被告戊○○、乙○○與丙○○等
    人前開辯稱，顯非實情。
  (五)按刑法上之賭博罪，係指依偶然之勝負，定財物之得失為要
    件。凡以勝負繫以偶然之事實，並非事前所能預知者，即為
    賭博，並無方法之限制。其所謂財物，係指金錢或其他有經
    濟上價值之有體物而言。被告戊○○經營之上開「大將遊藝
    場」所擺設之電動機具，既由現場服務人員視賭客選玩機具
    之種類為賭客開分，供賭客以所開分之分數於機具內押注，
    如押中，可依所得之積分，向現場服務人員務生要求洗分，
    而將分數兌換為現金，如未押中，則該賭資歸被告戊○○所
    有，乃係以偶然之勝負，決定財物之得失，揆諸前揭之說明
    ，自屬賭博無疑。
  (六)另按刑法上規定之常業犯，指反覆以同種類行為為目的之社
    會活動之職業性犯罪而言，至於犯罪所得之多寡，是否恃此
    犯罪為唯一之謀生職業，則非所問，最高法院85年度台上字
    第510 號判例可參，亦即刑法上之常業犯並不以行為人無其
    他職業為要件，只要行為人有反覆從事某種行為，並以該項
    行為之所得供作日常生活給養所須，有此主觀之意思，暨客
    觀之事實表現即為已足，且與其營業時間之長短無關。本案
    被告戊○○經營之上開「大將遊藝場」，擺設之電動賭博機
    具多達36臺，又僱用專職人員於上開「大將遊藝場」工作，
    足見上開「大將遊藝場」其經營規模不小，業已恃此營生，
    而被告乙○○及丙○○支薪受僱於被告戊○○於「大將遊藝
    場」擔任現場服務人員，並實際參與兌換現金予客人之工作
    ，顯然亦已賴此為謀生憑藉，且對於被告戊○○以賭博為常
    業之犯行，應有犯意聯絡及行為分擔甚明。
  (七)綜上所陳，被告等人上開所辯，無非事後卸責之詞，不足採
    信。此外，復有附表所示之電動賭博機具共36台（含ＩＣ板
    44塊）及寄分卡38張、抄分表4 張、賭資4700元及賭金2600
    0 元扣案足稽。本件事證明確，被告等人之犯行均堪認定。
二、(一)本案被告戊○○係大將遊藝場之負責人，且擺設如附表所
    示之賭博性電子遊戲機具36台，可認已有一定之經營規模，
    並透過該賭博性電子遊戲機具與不特定賭客反覆為賭博之犯
    行，被告丙○○及乙○○則受僱於被告戊○○，並分別領取
    1 個月2 萬餘元不等之薪資，是被告戊○○、乙○○及丙○○自均有以上揭賭博犯行為常業之故意。核被告戊○○、乙○○及丙○○所為，均係犯刑法第267 條之常業賭博罪，被
    告甲○○所為，則係犯刑法第266 條第1 項之普通賭博罪。
    又被告戊○○、被告乙○○及丙○○，就上揭賭博犯行，互
    與且並與姓名不詳綽號「小萱」、「小琳」、「小如」、「
    小凡」之成年女子間，有犯意聯絡及行為分擔，應論以共同
    正犯。(二)爰審酌刑法賭博罪章，對於違犯者予以刑罰評價，
    無非係以賭博乃憑偶然之事實，互爭勝負，以決定財物之得
    喪，自個人視之，原祇為處分自己之財產，雖似所關者小，
    然縱賭結果，足以啟僥倖之心，使人沈迷忘返，非僅廢時失
    業，抑且助長投機之風，苟不幸負，更有傾家蕩產，鋌而走
    險之虞，其有礙健全社會生活及治安秩序之處，不言而喻；
    被告戊○○藉經營電子遊戲事業，在公共場擺放電子遊戲機
    檯為賭博行為，且擺設機具數量多達36台，助長賭博歪風，
    又僱用被告乙○○及丙○○擔任專職之現場開、洗分員及管
    理機檯等工作，共同為賭博犯行，致不特定之多數人，得藉
    由賭博之機會，而助長人性之貪慾，引發社會問題，是本院
    經審酌被告戊○○為負責人，被告丙○○及乙○○則為求謀
    生，賺取生活薪資之員工，於求職過程中對業務之屬性，或
    有不知之處，迨執行上開違法業務後，知悉其不適法，為了
    謀生，終日得過且過，惶惶度日，亦有其不得已之處，鑑於
    不得因不知法律而免除其刑之刑法規定，本院雖認渠等應為
    刑法評價，然因其等違法性之程度較屬輕微，從而對於上開
    之人，本院均酌其情節、執行職務之不同、涉入程度等；及
    考量被告乙○○及丙○○均未曾受有期徒刑以上刑之宣告，
    有臺灣高等法院被告前案紀錄表在卷可稽，其素行尚佳，惟
    被告等後仍飾詞否認犯行，態度不佳等一切情狀，分別量處
    如主文所示之刑，並均諭知易科罰金之折算標準；至於被告
    甲○○在公眾場所賭博財物，圖得射倖利益，固有值非難之
    處，但考量其未曾受有期徒刑以上刑之宣告，有臺灣高等法
    院被告前案紀錄表1 份在卷可稽，其素行尚佳等一切情狀，
    量處如主文所示之刑，並諭知易服勞役之折算標準。末查，
    被告乙○○及丙○○前未曾受有期徒刑以上刑之宣告，此有
    臺灣高等法院被告前案紀錄表在卷足按，且因一時失慮，受
    僱於被告戊○○，致罹刑章，經此偵、審程序，當知所警惕
    ，信無再犯之虞，本院認前開所宣告之刑以暫不執行為適當
    ，爰就被告乙○○及丙○○併諭知緩刑2 年，以啟自新。
三、扣案如附表所示之賭博性電子遊戲機具合計36台（共含ＩＣ
    板44塊）及賭資4700元，均係被告戊○○所有，且係當場供
    賭博之器具或在賭檯內之財物，均應依刑法第266 條第2項
    規定，宣告沒收。扣案之寄分卡38張及抄分表4 張，均係供
    常業賭博所用，且為被告戊○○所有之物，應依刑法第38條
    第1 項第2 款之規定，宣告沒收。另扣案之現金26000 元，
    則係被告甲○○犯罪所得之物，應依刑法第38條第1 項第3
    款規定，宣告沒收。
據上論斷，應依刑事訴訟法第299 條第1 項前段，刑法第28條、
第266 條、第267 條、第41條第1 項前段、第42條第2 項、第74
條第1 款、第38條第1 項第2 款、第3 款，罰金罰鍰提高標準條
例第1 條前段、第2 條，判決如主文。
本案經檢察官丁○○到庭執行職務。
中　　華　　民　　國　　94　　年　　5 　　月　　31　　日
                  刑事第七庭  審判長法  官  孫啟強
                                    法  官  蔡川富
                                    法  官  張茹棻
以上正本證明與原本無異。
如不服本判決，應於收受送達後10日內向本院提出上訴書狀。
中　　華　　民　　國　　94　　年　　5 　　月　　31　　日
           　　　　　　　　　       書記官  李忠霖
附表一：
┌───────────┬──────────┬──────┐
│電動賭博機具名稱　　　│　　　數 量(台數)　 │ＩＣ板數量  │
│                      │                    │(塊）       │
├───────────┼──────────┼──────┤
│星鑽13支          　  │　　　　 4     　   │4           │
├───────────┼──────────┼──────┤
│水果盤　 　　　　     │　　　 　12　　　   │12          │
├───────────┼──────────┼──────┤
│超八　　　　　　      │　　 　  13　　　   │13          │
├───────────┼──────────┼──────┤
│賓果行星　　　　　　　│　　　　　1　　  　 │9           │
├───────────┼──────────┼──────┤
│滿貫大亨　　　　　    │　　　 　 3　　　   │3           │
├───────────┼──────────┼──────┤
│春秋戰國　　　　　　　│　　 　　 1　　     │1           │
├───────────┼──────────┼──────┤
│滿天星　　　　　　　  │　　　　　2　　  　 │2           │
└───────────┴──────────┴──────┘
附錄法條
刑法第266條
(普通賭博罪與沒收物)
在公共場所或公眾得出入之場所賭博財物者，處1000元以下罰金
。但以供人暫時娛樂之物為賭者，不在此限。
當場賭博之器具與在賭檯或兌換籌碼處之財物，不問屬於犯人與
否，沒收之。
刑法第267條
(常業賭博罪)
以賭博為常業者，處2 年以下有期徒刑，得併科1000元以下罰金
。
